# 小型企业财务报表审计工作底稿编制指南是否有效

提问人：cyy9372 时间：2012-10-11 16:04:10
财务报表审计工作底稿编制指南第二版出台后，对于众多小企业的审计，是否也要按这个新的指南来做审计底稿呢？原来的小企业审计工作底稿是否还能用啊？？？

回答人：chenyiwei
中注协应当也在组织修订，最近中注协网站上有信息发布：http://www.cicpa.org.cn/topnews/201210/t20121011_35434.htm。